【裁判字號】    96,簡,902
【裁判日期】    970507
【裁判案由】    綜合所得稅
【裁判全文】
臺北高等行政法院判決
                                     96年度簡字第00902號
原      告  甲○○
被      告  財政部臺灣省北區國稅局
代  表  人  陳文宗（局長）住同上
                          送達.
上列當事人間因綜合所得稅事件，原告不服財政部中華民國96年
9 月29日臺財訴字第09600384430 號（案號：第00000000號）訴
願決定，提起行政訴訟，本院判決如下：
    主  文
原告之訴駁回。
訴訟費用由原告負擔。
    事實及理由
一、程序說明：
    本件因屬不服行政機關所為補稅處分而涉訟，其標的之金額
    為新臺幣（下同）1,950元，系爭稅額係在200,000元以下，
    依行政訴訟法第22 9條第1 項第1 款規定及司法院民國（下
    同）92年9 月17日（92）院臺廳行一字第23681 號令，應適
    用簡易程序，本院並依同法第233 條第1 項規定，不經言詞
    辯論，逕行裁判。
二、事實概要：
    原告94年度綜合所得稅結算申報，列報醫藥及生育費列舉扣
    除額687,035 元，被告所屬新店稽徵所初查以其中461,520
    元（照顧服務費411,800 元＋代辦特聘護理費及交通費20,9
    20元＋滅菌抽痰包附手套1,800 元＋救護車車資27,000元）
    非屬醫療行為，亦非由依法立案之公立單位或與全民健康保
    險具有特約關係之單位所出具之收據，乃予以剔除，並以96
    年5 月30日第0000000000號綜合所得稅核定通知書檢附稅額
    繳款書，核定綜合所得總額6,685,429 元，綜合所得淨額3,
    469,509 元，補徵應納稅額1,950 元。原告不服，主張居家
    照護係在醫院協助下，定期派遣醫生及護士到住所訪視，進
    行體檢、衛教，並更換胃管及呼吸管等醫療行為，相關之醫
    材費（抽痰包、氧氣及呼吸皮管）、照顧服務費、管灌食品
    費及醫事人員探訪車資等，為醫療行為之必要費用，如未能
    准予扣除，顯與立法意旨不合云云，申請復查。案經被告審
    查認為：經就原告列報之醫藥費461,520 元單據查核，其內
    容包括照顧服務費、代辦特聘護理費、交通費、滅菌抽痰包
    附手套及救護車車資，其中除代辦特聘護理費13,920元及交
    通費7,000 元係由與全民健康保險具特約關係之財團法人獎
    卿護理展望基金會護理之家大臺北居家護理所及同仁醫院附
    設居家護理所開立，分別為該2 護理所醫護人員至醫院照護
    病患之護理費及至病患住所進行護理之交通費，核屬醫療行
    為之必要費用，應准予追認20,920元外，其餘列報者為有限
    責任臺北市承恩照顧服務勞動合作社（照顧服務費）、有限
    責任臺北市永康照顧服務勞動合作社（照顧服務費）、居家
    企業股份有限公司（滅菌抽痰包附手套），均非與全民健康
    保險具特約關係之機構；另順新救護車有限公司及999 救護
    車有限公司（救護車車資）亦非公立、全民健康保險特約之
    設置救護車機構，依所得稅法及財政部85年10月9 日臺財稅
    第851917780 號函、第851916512 號函令意旨，原核定否准
    認列系爭扣除額並無不合，遂以96年7 月11日北區國稅法二
    字第0960019675號復查決定追認醫藥及生育費扣除額20,920
    元（下稱原處分）。原告仍表不服，主張護理之家機構及居
    家護理機構均非「居家照護」之權利義務主體，僅係「居家
    照護」之指導單位，居家照護係全民健保創辦後，針對殘障
    及慢性病患所訂之醫療行為的一種，病人經健保局同意後，
    在居家護理機構協助下，定期派遣醫生及護士到住所訪視，
    進行體檢、衛教，並更換胃管及呼吸管等醫療行為，家人則
    自行僱人照顧病患，病人家屬支付之照護相關費用，亦為醫
    療費用，健保局為減輕其給付之負擔，故意忽略長期臥病癱
    瘓病人住院佔用病床之需求，卻造成病人家庭額外經濟負擔
    ，相關費用若未能依所得稅法規定扣除，顯違反孝道精神並
    不符合租稅公平，原告申報之勞務費收據、救護車車資及滅
    菌抽痰包等均係居家照護之相關醫療費用，被告未就實際費
    用支出部分為稽核，卻以非全民健康保險特約機構等語駁回
    ，實係昧於實際情事云云，提起訴願，亦遭決定駁回，遂提
    起本件行政訴訟。
三、當事人聲明：
（一）原告聲明：
    1.訴願決定及原處分均撤銷。
    2.訴訟費用由被告負擔。
（二）被告聲明：
    1.駁回原告之訴。
    2.訴訟費用由原告負擔。
四、兩造爭點要領：
（一）原告主張之理由：
    1.原告父親於89年中風以來，鑒於「親情」對中風病人康復
      過程之重要性，且對一般安養中心的不信任，故不論是在
      初期復建，中期氣切或是末期全癱及肺部纖維化，均未送
      安養中心或呼吸照護病房，而採「居家照護」方式在家中
      安養。其間因經濟負擔，其照護之人力由初期24小時3 班
      特別護士，到一班特別護士配2 名外勞，再繼以二班本國
      籍護佐及外勞方式，迄最終以2 名外勞24小時照護，雖然
      各種方式均以照護全靡之病人為目的，且對健保局之給付
      責任，均有所挹注，但三者在綜合所得稅列報醫藥費用扣
      除額上，現行制度之認定與否，卻有甚多差異。其中「特
      別護士」3 班之費用甚高，非一般人所能負擔者，卻可全
      額認列為「醫療費用」，至於「本國籍護佐」及「外勞」
      ，雖費用負擔略低，且亦係照料全癱病人，但凡非「特別
      護士」之薪資部分，財政部均以與「所得稅法第17條，第
      1 項第2 款第2 目第3 小目」及「同法施行細則第24條之
      1 前段」不合，且不合財政部85年10月9 日臺財稅第8519
      17780 號函及同年月日臺財稅第851916512 號函令之內容
      而逕予剔除。
    2.至於其他住院期間，為治療所致之相關醫療，病房及耗材
      費用亦均得以憑藉醫院之收據扣抵所得稅，但「居家照護
      」之醫療、耗材及往返醫院之救護車輛費用，雖然目的相
      同，財政部卻以「租稅法律主義」不同意認列，顯為偏頗
      ：
      (1)違反信賴保護原則：「居家照護」係於84年3 月1 日全
        民健保創辦後，為降低健保給付責任，針對殘障及慢性
        病患者所訂定之「醫療行為」的一種，病人經健保局同
        意後，可以留置家中，病人家屬可選擇合適的「居家護
        理機構」，簽約後報備健保局由「居家護理機構」定期
        派遣醫生及護士到病人住所訪視，進行體檢、衛教，並
        更換胃管及呼吸管等醫療行為。依現行健保規定，住院
        不得超過三個月，期限屆滿時，先父僅可就「慢性疾病
        病房」與「居家照護」二者擇一適用既是健保局同意之
        醫療方式，則病人家屬與健保局間之特約關係即已存在
        。當「居家照護」而所產生之醫療費用，若係在醫院及
        「居家護理機構」所發生，因其相關費用均非全民健康
        保險法第39條及41條中規定之「不給付項目」，故皆為
        健保局視為醫療費用。據此，醫院或「居家護理機構」
        皆可於事後申請給付。同理，病人家屬為「居家照護」
        所支付之相關費用，亦應視為醫療費用部分，經審酌原
        處分文意，對於是醫療費用之認定部分，業無疑議，僅
        就得否扣抵綜合所得稅部分有所爭議。可惜自全民健保
        創辦12年來，財政部應做為卻未做為，長期忽視民眾利
        益，未思參酌健保規定，修正所得稅法及其施行細則或
        依所得稅法第17條第1 項第2 款第2 目第3 小目後段規
        定增加「經財政部認定其會計紀錄完備正確之醫院」，
        更不依所得稅法施行細則第24條之l 為擴大解釋，以確
        認病人家屬與健保局之「實質特約關係的存在」，反堅
        持財政部之85年10月未考慮「居家照護」實務之解釋函
        令，限縮母法之適用，十分明顯，已違反信賴保護原則
        。
      (2)違反重視孝道公益之原則：觀諸財政部所得稅法令彙編
        成（94年版）中，僅該法第17條2 款之64項中對「居家
        護理機構」有所涉及，則健保施行12年來，財政部顯然
        昧於瞭解居家照護之制度內，居家護理單位僅為襄助居
        家照護之單位，其實際照護行為仍由病人家屬負擔。且
        所生之各項費用中，除呼吸機及氧氣機等租金可由健保
        支付外，其他如醫材費（抽痰包、氧氣費及呼吸皮管）
        、24小時照顧服務費用及醫事人員探訪來回車資等，雖
        均為該醫療行為之相關必要費用，卻全由病人家屬負擔
        。相關費用中最巨額者，實為照顧病人之人力費用支出
        。病人若係來自富裕家庭者，為進行24小時全年無休之
        照顧，自可月支230,000 元餘聘請來自「獎卿護理展望
        基金會」之特別護士協助，中上者則月耗30,000元至60
        ,000餘元之間，以延聘本國籍護佐或外籍看護，詳細說
        明如下：特別護士3 班別，月薪237,000 元，因由3
        人分擔故不供食宿，全年費用為2,850,000 元。本國
        籍護佐2 班別，月薪資66,000元，若由1 人兼任則供食
        宿，全年費用790,000 元。外勞2 人，月薪資15,800
        元×2 人，食宿另加健保費，加班費及就業安定基金共
        約5,000 元×2 人，全年費用500,000 元（不加食宿）
        。至於下者既無力負擔人力費用，只好自行透支體力遂
        行照護，依健保局統計，目前共有40,000餘「居家照護
        」之案件，除部分人選擇轉送「護理之家」外，針對「
        非植物人」之重殘病患，只要能力許可，多數均係選擇
        留置家中以提升照顧之水準，並輔以親情之感動，期能
        加速康復。唯此類長期24小時之照顧壓力大，事碎且煩
        瑣更有甚者是康復無期，唯經濟負擔壓力日增，除有子
        女棄養父母外，亦有多人選擇同時結束本人及病人之生
        命，以為解脫；或如8 月14日聯合報A2版，其負責照護
        病人之配偶業已死亡2 日而病人獨因失智，躺臥病床不
        知。此類健保局為減輕具給付之負擔，忽略長期臥床癱
        瘓病人住院佔病床之需求，改以居家照護方式遂行醫療
        之手段，雖能減輕健保對醫院或呼吸照護病房給付之費
        用（據傳每月係70,000餘元），卻造成病人家庭額外經
        濟負擔，若未能依所得稅法17條之規定扣除，顯違反孝
        道精神，不符「重視公益之原則」。故在訴願中曾就教
        於內政部及健保局，二者均持同意態度，樂觀所得稅之
        扣抵，與財政部意見扞格，唯財政部為確保稅收，忽略
        居家照護對納稅義務人經濟負擔之衝擊，而無意於改正
        ，實為不當。
      (3)違反租稅公平原則：原告所申報之勞務收據均係雇用本
        國籍護佐為執行居家照護工作所產生之費用，救護車車
        資則係接送使用呼吸機全癱病人往返醫院所用，至於滅
        菌抽痰包則係日常消耗之醫材部分，被告不查，僅以「
        非公立、非與全民健康保險具特約關係之機構」，逕行
        駁回。殊不知勞務方面之「獎卿護理展望基金會」與原
        告之有限責任臺北市承恩照顧服務勞動合作社」或「有
        限責任台北市永康照顧服務勞動合作社」均係提供對病
        人之24小時照顧服務，負責呼吸機及氧氣管理、抽痰、
        管灌、翻身、按摩及清潔等照護工作，內容一致，僅收
        費不同。目前財政部僅對「獎卿護理展望基金會」之特
        別護士所提供之勞務服務同意扣抵，不啻逼迫民眾放棄
        較便宜之「本國籍護佐」或「外勞」，而接受高價格之
        服務，財政部何以獨厚「獎卿護理展望基金會」不無疑
        問，實違反租稅公平原則之平等權。再者，掛呼吸機之
        全癱病人往返醫院運送服務，非救護車不可。健保迄無
        任何特約救護車，而公立119 救護車早以非「救傷」為
        由拒載原告父親，並要求原告改雇民間救護車。健保局
        既無任何「特約救護車」，若不改雇「順新救護車」或
        「999 救護車」，如何載送病人輾轉醫院；至於「滅菌
        抽痰包」若購自醫院，相同的品質與規格，價格卻高出
        許多，財政部不就實際費用支出部分為稽核，卻以「非
        特約機構」等語駁回，實係昧於實際情事。
    3.綜上所述，原告仍期立行改正，被告同意認列為醫療費用
      以扣抵綜合所得稅，以符社會公平及民眾期待。
（二）被告主張之理由：
    1.按「醫藥及生育費：納稅義務人及其配偶或受扶養親屬之
      醫藥費及生育費，以付與公立醫院、公務人員保險特約醫
      院、勞工保險特約醫療院、所，或經財政部認定其會計紀
      錄完備正確之醫院者為限。」「本法第十七條第一項第二
      款第二目第三小目規定醫藥及生育費之扣除，應檢附醫療
      院、所開具之單據。」行為時所得稅法第17條第1 項第2
      款第2 目之3 前段及同法施行細則第24條之1 前段分別定
      有明文。次按「護理之家機構及居家護理機構，其屬依法
      立案之公立單位，或與全民健康保險具有特約關係者，准
      由納稅義務人檢附該機構出具之收費收據及醫師診斷證明
      書，依所得稅法第17條第1 項第2 款第2 目第3 小目之規
      定，申報醫藥及生育費列舉扣除額。」「公立、全民健康
      保險特約之設置救護車機構，因救護車執行勤務，依緊急
      醫療救護法第20條及其施行細則第12條規定收取費用，並
      掣給載明設置救護車機構名稱及救護車許可字號之收款憑
      證者，准由納稅義務人檢附該收款憑證，依所得稅法第17
      條第1 項第2 款第2 目第3 小目之規定，申報醫藥及生育
      費列舉扣除額。」復為財政部85年10月9 日臺財稅第8519
      17780 號函、第851916512 號函所明釋。
    2.原告94年度列報醫藥及生育費列舉扣除額687,035 元，原
      查以其中461,520 元（照顧服務費411,800 元＋代辦特聘
      護理費及交通費20,920元＋滅菌抽痰包附手套1,800 元＋
      救護車車資27,000元）非屬醫療行為，亦非由依法立案之
      公立單位或與全民健康保險具有特約關係之單位所出具之
      收據予以剔除。原告主張居家照護係在醫院協助下，定期
      派遣醫生及護士到住所訪視，進行體檢、衛教，並更換胃
      管及呼吸管等醫療行為，相關之醫材費（抽痰包、氧氣及
      呼吸皮管）、照顧服務費、管灌食品費及醫事人員探訪車
      資等，為醫療行為之必要費用，如未能准予扣除，顯與立
      法意旨不合云云，申請復查。經就原告列報之醫藥費461,
      520 元單據查核，其內容包括照顧服務費、代辦特聘護理
      費、交通費、滅菌抽痰包附手套及救護車車資，其中除代
      辦特聘護理費13,920元及交通費7,000 元係由與全民健康
      保險具特約關係之財團法人獎卿護理展望基金會護理之家
      大臺北居家護理所及同仁醫院附設居家護理所開立，係該
      2 護理所醫護人員分別至醫院照護病患之護理費及至病患
      住所進行護理之交通費，核屬醫療行為之必要費用，依前
      揭規定，以原處分准予追認20,920元；至其餘列報單據開
      立者為有限責任臺北市承恩照顧服務勞動合作社（照顧服
      務費）、有限責任臺北市永康照顧服務勞動合作社（照顧
      服務費）、居家企業股份有限公司（滅菌抽痰包附手套）
      ，均非與全民健康保險具特約關係之機構；順新救護車有
      限公司及999 救護車有限公司（救護車車資）亦非公立、
      全民健康保險特約之設置救護車機構，原核定否准認列系
      爭扣除額並無不合。
    3.綜上所述，原處分及訴願決定均無違誤。
五、心證要領：
（一）按「醫藥及生育費：納稅義務人及其配偶或受扶養親屬之
      醫藥費及生育費，以付與公立醫院、公務人員保險特約醫
      院、勞工保險特約醫療院、所，或經財政部認定其會計紀
      錄完備正確之醫院者為限。」「本法第十七條第一項第二
      款第二目第三小目規定醫藥及生育費之扣除，應檢附醫療
      院、所開具之單據。」行為時所得稅法第17條第1 項第2
      款第2 目第3 小目前段及同法施行細則第24條之1 前段分
      別定有明文。
（二）上開事實概要欄所述之事實，除後列爭點之事項外，其餘
      為兩造所不爭執，並有原處分書、居家照護契約書、租賃
      合約、新聞剪報、核定稅額繳款書、被告臺北縣新店稽徵
      所96年5 月30日第0000000000號綜合所得稅核定通知書、
      94年度綜合所得稅結算申報書、有限責任臺北市永康照顧
      服務勞動合作社工作聘雇證明書、代辦特聘護理費領據、
      統一發票、同仁醫院附設居家護理所收據、順新救護車收
      費簽收單、999 救護車有限公司收據、健保特約醫事機構
      查詢清單、全民健保特約醫事服務機構合約等件分別附原
      處分卷、訴願卷及本院卷可稽，為可確認之事實。
（三）歸納兩造上開之主張，本件之爭執重點厥為：本件遭剔除
      之醫藥費列舉扣除額是否屬醫療行為之必要費用？被告予
      以剔除是否違反信賴保護及租稅公平原則？茲分述如下：
    1.按憲法第19條所規定「人民有依法律納稅之義務」，係指
      人民有依法律所定之納稅主體、稅目、稅率、納稅方法及
      稅捐減免等項目，負繳納稅捐之義務或享受減免稅捐之優
      惠而言。另涉及租稅事項之法律，其解釋應本於租稅法律
      主義之精神，依各該法律之立法目的，衡酌經濟上之意義
      及實質課稅之公平原則為之，亦經司法院釋字第420 號解
      釋在案。所得稅法第17條第1 項第2 款第2 目第3 小目所
      定「醫藥費」列舉扣除額，係針對身體病痛接受治療而支
      付之醫療費用，屬生活中之必要支出，固可於計算所得淨
      額時予以扣除，惟因全體納稅義務人之醫藥費支出，數量
      多且龐雜，稅捐稽徵機關人力有限，欲逐一查證本屬不易
      ，故為使稅捐稽徵機關能正確把握醫療費用支出，不致浮
      濫，並考量公立或公保、勞保、健保特約醫院會計制度較
      健全，其出具之單據自較屬可信，乃以所得稅法第17條第
      1 項第2 款第2 目第3 小目規定，納稅義務人及其配偶或
      受扶養親屬之醫藥費，以付與公立醫院、公務人員保險特
      約醫院、勞工保險特約醫療院、所，或經財政部認定其會
      計紀錄完備正確之醫院者為限，始得將醫藥費列為扣除額
      ；另以同法施行細則第24條之1 前段規定，納稅義務人應
      檢附醫療院、所開具之單據。
    2.財政部85年10月9 日臺財稅第851917780 號函令：「護理
      之家機構及居家護理機構，其屬依法立案之公立單位，或
      與全民健康保險具有特約關係者，准由納稅義務人檢附該
      機構出具之收費收據及醫師診斷證明書，依所得稅法第17
      條第1 項第2 款第2 目第3 小目之規定，申報醫藥及生育
      費列舉扣除額。」及同部85年10月9 日851916512 號函令
      ：「公立、全民健康保險特約之設置救護車機構，因救護
      車執行勤務，依緊急醫療救護法第20條及其施行細則第12
      條規定收取費用，並掣給載明設置救護車機構名稱及救護
      車許可字號之收款憑證者，准由納稅義務人檢附該收款憑
      證，依所得稅法第17條第1 項第2 款第2 目第3 小目之規
      定，申報醫藥及生育費列舉扣除額。」上開函令係主管機
      關財政部基於職權，考量護理機構設置之目的，係為減少
      醫療資源浪費，因應連續性醫療照護之需求及發揮護理人
      員之執業功能，且護理機構應依規定按醫師指示，對經醫
      師診斷因醫療需要長期護理之病人及經醫院轉介出院後須
      繼續護理之病人，提供護理服務（參見護理機構設置辦法
      第3 條及第8 條），又其收案後亦須由醫師定期診療（參
      見同法第5 條及第6 條），是該類機構之醫療行為可視為
      醫療院所醫療行為之延伸；而救護車執行勤務，對病患施
      以緊急醫療救護，並將之載送至醫院救治，其因此產生之
      運送費用，與醫療行為有密切關連性，亦可納入「醫藥費
      」的概念範疇等，乃依據所得稅法第17條第1 項第2 款第
      2 目第3 小目等相關規定所訂定具有細節性之行政規則，
      屬法律必要之補充，因未對人民權利之行使增加法律所無
      之限制，亦未逾越母法之限度，自可加以適用。
    3.經查，原告94年度綜合所得稅結算申報，原列報醫藥及生
      育費列舉扣除額687,035 元，其中246,435 元符合前開法
      律規定及函令意旨，應予准許；至於其餘440,600 元，包
      括照顧服務費411,800 元、滅菌抽痰包附手套1,800 元及
      救護車車資27,000元部分，前二者取具之單據分別為有限
      責任臺北市承恩照顧服務勞動合作社（照顧服務費）、有
      限責任臺北市永康照顧服務勞動合作社（照顧服務費）、
      居家企業股份有限公司（滅菌抽痰包附手套），均非與全
      民健康保險具特約關係之機構；後者取具之單據則為順新
      救護車有限公司及999 救護車有限公司，亦非公立、全民
      健康保險特約之設置救護車機構，分別有收費證明單、聘
      僱證明書、救護車收費簽收單、出勤收據等件在卷可稽，
      且為原告所不爭執，則被告參酌前開規定及函令意旨，認
      定原告此部分列報之醫藥費，不符前揭所得稅法第17條第
      1 項第2 款第2 目第3 小目之規定，乃予以剔除其所申報
      之列舉扣除額440,600 元，經核即無不合。
    4.另按，綜合所得稅之課徵，除考慮個人之各種所得以衡量
      其納稅能力外，更以不同之免稅額及扣除額項目之減除，
      以使相同所得之人，因其個人負擔之不同，而負不同之所
      得稅，俾使綜合所得稅之公平性更能充分發揮，以符合量
      能課稅原則。惟基於稽徵經濟原則，有關醫藥費之認定部
      分，法令除規定納稅義務人應檢附醫療院、所開具之單據
      供核外，並限制其證據方法，明定須以付與公立醫院、公
      務人員保險特約醫院、勞工保險特約醫療院、所，或經財
      政部認定其會計紀錄完備正確之醫院者為限，始得將之列
      為扣除額，否則即難認屬所得稅法第17條第1 項第2 款第
      2 目第3 小目所定之「醫藥費」，乃合理且必要之規定，
      前已述及，自有其立法上之考量，亦屬立法裁量之範疇，
      尚難謂有違租稅公平原則。本件原告主張「居家照護」之
      醫療、耗材及往返醫院之救護車輛費用，與住院期間，為
      治療所致之相關醫療，病房及耗材費用之目的相同，自應
      准以憑藉醫院之收據扣抵所得稅一節，固有其論據。惟原
      告申報系爭照顧服務費411,800 元、滅菌抽痰包附手套1,
      800 元及救護車車資27,000元所提示之單據，既非公立或
      與全民健康保險具特約關係之機構所開立，與前揭所得稅
      法第17條第1 項第2 款第2 目第3 小目有關「醫藥費」之
      規範意旨不符，已如前述，則其仍以「居家照護」與住院
      之情形相同等為由，進一步主張原處分未認列系爭醫藥費
      已違反信賴保護及租稅公平原則云云，即非可採。另稅法
      依據憲法所規定之「稅捐法定主義」制訂有關之稽徵規定
      ，已考量社會之多元價值。例如，所得稅法第17條第1 項
      第1 款之免稅額規定，係重視倫理孝道及弱勢關懷之社會
      價值；同條項第2 款則考量個人生存權利及社會公益價值
      ，屬多元價值之融合，故本件被告依法行政作成原處分，
      並無違反孝道公益原則之問題，原告有所指摘，亦有誤解
      ，併此敘明。
（四）綜上所述，原處分否准認列原告所申報支付之照顧服務費
      等費用440,600 元，於法並無違誤，訴願決定遞予維持，
      亦無不合，原告徒執前詞，訴請撤銷原處分關於原告不利
      部分及訴願決定，為無理由；另對於原處分有利部分（原
      處分追認代辦特聘護理費13,920元及交通費7,000 元部分
      ），既經原處分予以追認在案，則原告聲明併予撤銷，核
      無保護之利益，均予駁回。
（五）兩造其餘主張陳述，於判決結果不生影響，無庸一一論列
      ，併予敘明。
據上論結，本件原告之訴為無理由，爰依行政訴訟法第233 條第
1 項、第98條第1項前段，判決如主文。
中    華    民    國    97    年     5    月    7     日
                           臺北高等行政法院第一庭
                                     法  官  劉錫賢
上為正本係照原本作成。
本件以訴訟事件所涉及之法律見解具有原則性者為限，始得於本
判決送達後20日內向本院提出上訴狀並表明上訴理由，如已於本
判決宣示後送達前提起上訴者，應於判決送達後20日內補具上訴
理由（均按他造人數附繕本），且經最高行政法院許可後方得上
訴。
中    華    民    國    97    年     5    月    7     日
                                     書記官  林佳蘋


司法院資訊處製作；財團法人民間司法改革基金會備份。
